臺灣臺北地方法院刑事裁定　
111年度聲字第667號
聲  請  人  臺灣臺北地方檢察署檢察官
受  刑  人  蕭文彬


上列聲請人因受刑人數罪併罰有2裁判以上，聲請定其應執行刑
並諭知易科罰金折算標準（111年度執聲字第607號），本院裁
定如下：
    主  文
蕭文彬所犯如附表所示之罪，所處如附表所示之刑，應執行有期
徒刑拾月，如易科罰金，以新臺幣壹仟元折算壹日。
    理  由
一、聲請意旨略以：受刑人蕭文彬因犯詐欺案件，先後經判決確
    定如附表所示，爰聲請定其應執行之刑，並諭知易科罰金折
    算標準等語。
二、按數罪併罰，有2裁判以上者，依刑法第51條之規定，定其
    應執行之刑；數罪併罰，分別宣告其罪之刑，宣告多數有期
    徒刑者，於各刑中之最長期以上，各刑合併之刑期以下，定
    其刑期，但不得逾30年；數罪併罰有2裁判以上者，依刑法
    第51條之規定，定其應執行之刑，並由該案犯罪事實最後判
    決之法院之檢察官，聲請該法院裁定之。刑法第53條、第51
    條第5款及刑事訴訟法第477條第1項分別定有明文。次按犯
    最重本刑為5年以下有期徒刑以下之刑之罪，而受6月以下有
    期徒刑或拘役之宣告者，得以新臺幣1,000元、2,000元或3,
    000元折算1日，易科罰金；第1項之規定，於數罪併罰之數
    罪均得易科罰金或易服社會勞動，其應執行之刑逾6月者，
    亦適用之，刑法第41條第1項前段及第8項分別定有明文。又
    按刑事訴訟法第370條第2項、第3項，已針對第二審上訴案
    件所定應執行之刑，明定有不利益變更禁止原則之適用；而
    分屬不同案件之數罪併罰有應更定執行刑之情形，倘數罪之
    刑，曾經定其執行刑，再與其他裁判宣告之刑定其執行刑時
    ，在法理上亦應同受此原則之拘束。亦即，另定之執行刑，
    其裁量所定之刑期，不得較重於前定之執行刑加計後裁判宣
    告之刑之總和（最高法院109年度台抗字第621號裁定意旨參
    照）。末按，法律上屬於自由裁量之事項，有其外部性界限
    及內部性界限，並非概無拘束。依據法律之具體規定，法院
    應在其範圍選擇為適當之裁判者，為外部性界限；而法院為
    裁判時，應考量法律之目的，及法律秩序之理念所在者，為
    內部性界限。法院為裁判時，二者均不得有所踰越。在數罪
    併罰，有2裁判以上，定其應執行之刑時，固屬於法院自由
    裁量之事項，然仍應受前揭外部性界限及內部性界限之拘束
    （最高法院94年度台非字第233號判決意旨參照）。
三、經查，受刑人因犯如附表所示之罪，業經判處如附表所示之
    刑，並於如附表所示之日期分別確定，且本院為各該犯罪事
    實最後判決之法院，有臺灣高等法院被告前案紀錄表及各該
    刑事判決在卷可稽。經審核受刑人所犯附表各罪，附表編號
    1部分較早判決確定，而附表編號2至3部分確均係受刑人於
    前揭判決確定日以前所犯，檢察官前揭聲請，核無不合，應
    予准許。爰本於罪責相當原則之要求，綜合斟酌受刑人上開
    各次犯行之犯罪類型、法益侵害種類、犯罪行為態樣、應受
    非難責任程度及對其施以矯正必要性，復參酌附表所示各罪
    宣告刑總和上限、各刑中最長期者、附表編號1至2部分業經
    定應執行有期徒刑8月等情，末衡以受刑人表示請酌減其刑
    之意見，依刑法第51條第5款之規定，定如主文所示之應執
    行刑，並諭知易科罰金之折算標準。
四、另按數罪併罰之數刑罰有部分縱已執行完畢，於嗣後與他罪
    合併定執行刑，乃由檢察官換發執行指揮書執行應執行刑時
    ，其前已執行之有期徒刑部分，應予扣除而已，此種情形仍
    符合數罪併罰要件（最高法院104年度台抗字第907號裁定意
    旨參照）。查受刑人所受如附表編號1至2部分所示之刑，前
    於民國110年5月3日、111年1月3日先後易科罰金執行完畢乙
    節，固有前揭被告前案紀錄表在卷足憑，惟與其數罪併罰之
    附表編號3部分既尚未執行，揆諸前揭說明，仍應定其應執
    行刑，附此敘明。
五、依刑事訴訟法第477條第1項，刑法第53條、第51條第5款、
    第41條第1項前段、第8項，裁定如主文。
中　　華　　民　　國　　111 　年　　5 　　月　　17　　日
　　　　　　　　　刑事第三庭  法　官　蕭如儀
上正本證明與原本無異。
如不服本裁定，應於裁定送達後5日內向本院提出抗告狀。因疫
情而遲誤不變期間，得向法院聲請回復原狀。
                              書記官  林書伃
中　　華　　民　　國　　111 　年　　5 　　月　　17　　日
附表：
編　　　　　號  1 2 3 罪　　　　　名  詐欺 詐欺 詐欺 宣　　告　　刑  有期徒刑4月，如易科罰金，以新臺幣1,000元折算1日 有期徒刑5月，如易科罰金，以新臺幣1,000元折算1日 有期徒刑3月，如易科罰金，以新臺幣1,000元折算1日 犯　罪　日　期  108年7月31日至108年8月5日 109年3月11日 109年5月25日 最　後 事實審 法　　院 臺南高分院 臺南地院 臺北地院  案　　號 109年度上易字第474號 109年度易字第845號 110年度審簡字第1546號  判決日期 109年10月22日 109年12月16日 110年10月29日 確　定 判　決 法　　院 臺南高分院 臺南地院 臺北地院  案　　號 109年度上易字第474號 109年度易字第845號 110年度審簡字第1546號  判決確定 日    期 109年10月22日 110年1月19日 110年11月30日 是否為得易科罰金之案件  是 是 是  備註   編號1、2部分經臺南地院以110年度聲字第420號裁定應執行有期徒刑8月，嗣分別於110年5月3日、111年1月3日易科罰金執行完畢。  --